臺灣高等法院臺南分院刑事判決　　　　　九十年度重上更(五)字第四七八號　　Ｇ
　　　上　訴　人
　　　即　被　告　庚　○　○
　　　選任辯護人　郭　玉　山　律師
右上訴人因偽造有價證券案件，不服臺灣臺南地方法院八十二年度訴字第一五二三號
中華民國八十三年一月十三日第一審判決（起訴案號：臺灣臺南地方法院檢察署八十
二年度偵字第三六九二號），提起上訴，判決後，經最高法院第五次發回更審，本院
判決如左：
      主      文
原判決關於庚○○偽造有價證券部分撤銷。
庚○○無罪。
      理      由
一、公訴意旨略以：(一)被告甲○○與庚○○係夫妻，乙○○係甲○○之父，三人共同
    基於不法所有之概括犯意，由乙○○擔任會首，於民國（下同）七十七年十一月
    廿日召集每會新台幣（下同）三萬元之互助會一組，會員共卅二人，每月標會乙
    次，由乙○○及甲○○主持，並由甲○○與庚○○向會員收取會款。會員辛○○
    參加二會，其中一會標得之後取得會款，另一會應於八十年六月廿日屆滿時收取
    尾會，三人竟在台南市○○路○段一七三號偽造如附表編號(一)至(十)所示之支票或
    使用他人姓名，或使發票人印文模糊，由庚○○交付給辛○○，使辛○○無法兌
    現（被告甲○○、乙○○涉嫌詐欺及偽造有價證券部分均經判決無罪確定，被告
    庚○○涉嫌詐欺部分業經判決無罪確定）；(二)甲○○與庚○○於七十九年九月十
    日冒壬○○之名義參加丙○○召募之互助會，於同年十二月十日標到會款後，竟
    於同日在台南市不詳地點刻壬○○之印章，偽造票額新台幣（以下同）一萬元
    之本票共廿四張，足生損害於壬○○（此部分被告甲○○涉嫌偽造有價證券部分
    業經判決無罪確定），旋於七十九年十二月十日在台南市○○路一百三十九巷七
    弄十四號，持交會首丙○○轉發給各活會會員，並於以後其他活會會員標得會款
    後，繳交該會員標得之會款，領回交給該會員之本票，除附表編號十一號本票一
    張外，均由庚○○領回撕毀。因認被告庚○○涉犯刑法第二百零一條第一項之偽
    造有價證券罪嫌云云。
二、被告甲○○、乙○○、庚○○前開被訴詐欺部分，已經本院前審八十三年度上訴
    字第八○六號判決被告甲○○、乙○○、庚○○無罪確定在案；被告甲○○、乙○○被訴偽造有價證券部分，經本院前審八十五年度上更二字第四二七號判決無
    罪，經最高法院八十八年度台上字第七六一０號駁回上訴確定，合先敘明。
三、按犯罪事實應依證據認定之，無證據不得推定其犯罪事實，刑事訴訟法第一百五
    十四條定有明文。又事實之認定，應憑證據，如未能發現相當證據，或證據不足
    以證明，自不能以推測或擬制之方法，以為裁判之基礎。又告訴人之告訴，係以
    使被告受刑事訴追為目的，是其陳述是否與事實相符，仍應調查其他證據以資審
    認，最高法院四十年台上字第八六號判例及五十二年台上字第一三○○號判例參
    照。
四、公訴人認被告庚○○涉犯右揭偽造有價證券之犯行，無非係以：(一)告訴人辛○○
    、壬○○於偵查中之指訴內容。(二)證人陳素妍於偵查中證稱：曾在甲○○家中找
    到壬○○之印章。(三)復有如附表編號(一)至(十)所示之支票影本共十張，壬○○名義
    之本票影本一張（即附表編號十一）附卷可按等情為論罪之依據。
五、訊據上訴人即被告庚○○堅詞否認有右揭偽造有價證券之犯行，辯稱：辛○○參
    加之互助會，已於第六會、第九會標得，非收尾會，附表編號一至十支票是伊父
    己○○及伊前夫甲○○之帳戶支票，當時均係授權伊簽發，該十紙支票係辛○○
    向伊調借，交付時均是空白，她如要用於簽發後拿來給伊蓋章，該十紙支票並非
    伊蓋章，印章何人所蓋伊不知情；至於伊用壬○○名義參加丙○○之互助會，係
    壬○○之母辛○○要參加而以壬○○名義參加，壬○○亦同意，而辛○○要伊去
    標該會，結果標到又嫌利息太高不要該會，才由伊頂下，會款由伊繳納，因互助
    會係壬○○名義，故以壬○○名義一次簽發二十四張本票（如附表編號十一之本
    票），本票雖係伊寫，惟係壬○○拿印章交付其母辛○○蓋章，並無偽造支票及
    本票云云。
六、本件事實欄(一)之事實，經查：
（一）告訴人辛○○於檢察官偵查、原審及本院前審審理時雖指稱：庚○○於八十年
      六月二十日互助會尾會時，交付其所偽造之如附表編號(一)至(十)所示之支票抵付
      會款，且屆期均未兌現等語，並據其提出附表編號(一)至(十)所示之支票十紙（見
      偵查卷第十二頁至第二十一頁）。然被告庚○○自檢察官偵查、原審、前審迄
      本院審理時均堅決否認有右揭（一）偽造有價證券之犯行。雙方各執一詞，而
      查附表編號(一)至(十)所示之支票影本十紙（見偵查卷第十二頁至第二十一頁），
      固係印文模糊，然本院調查時勘驗告訴人提出該十紙支票原本，印文並無模糊
      之情事；經勘驗結果：附表編號一、三、四、六、七之支票係蓋「協豐商行」
      印文，編號二之支票蓋「丁○」印文，編號五、八、九之支票係蓋「己○○」
      印文，編號十之支票係蓋「丁○」「鴻耀塑膠廠」印文，業經本院前審勘驗屬
      實（見本院更四審卷第七十七頁反面）。而台南市第二信用合作社帳號000
      0000原係被告庚○○之夫「甲○○」之帳戶，彰化商業銀行東台南分行帳
      號二五一一原係被告庚○○之父「己○○」之帳戶，除據證人甲○○及己○○
      於到庭證述在卷（見本院更四審卷九十年四月十日訊問筆錄）外，附表編號五
      、八、九之支票所蓋之章，亦核與己○○在彰化商業銀行東台南分行留存之印
      鑑相符，亦有彰化商業銀行東台南分行八十二年十月二十九日彰東台南字第二
      ○五六號函及台南市第二信用合作社八十二年十一月六日南二信字第二二一號
      函在卷可參（見一審卷第二五八頁、第二五九頁、第二九六頁、第二九七頁）
      ，而按刑法上所謂偽造有價證券，以無權簽發之人冒用他人名義簽發為要件，
      如果行為人基於本人之授權，或其他原因有權簽發者，則與無權之偽造行為不
      同（最高法院五十三年台上字第一八一０號判例參照）。因而茲應探究者闕為
      庚○○之夫「甲○○」、庚○○之父「己○○」及「協豐商行」「丁○」、「
      鴻耀塑膠廠」等人是否授權被告使用上開支票。
（二）經查，證人即被告庚○○之父己○○於原審、本院前審已迭次證稱：附表編號
      (二)至(十)所示之支票，我【有授權同意】由庚○○簽發使用等語在卷（見原審卷
      第二七○頁、本院更一卷第七十頁正面、本院更四審第一六八頁）；證人即被
      告庚○○前夫甲○○亦證稱：「台南市第二信用合作社帳號0000000係
      伊之帳戶，當時都【授權】交被告庚○○使用」等語（見本院更四審卷第一六
      九頁），因而被告簽發如附表編號一至十支票，即非無權簽發，揆之前開判例
      之意旨，即難以偽造有價證券相繩。
（三）次查，支票為要式證券，支票之作成，必依票據法第一百二十五條第一項第一
      款至第八款所定法定方式為之。支票之必要記載事項如有欠缺，除票據法另有
      規定外，依票據法第十一條第一項之規定其支票為無效。又發票年月日為支票
      絕對必要記載事項，如未記載其支票當然無效（最高法院六十三年台上字第二
      六八一號判例參照）。查：
    (1)附表編號一之支票應屬甲○○帳號之支票，編號二至十之支票應屬己○○帳號
      之支票，依前開所述除編號五、八、九之支票係己○○之印文，而該印文與所
      開戶之印鑑相同，且經證人己○○證述屬實，並證述已有授權情事，已見前述
      ，告訴人辛○○指訴該部分被告偽造有價證券，顯有誤會。
    (2)其餘之支票，依前述，所蓋之印文與該支票之帳戶固有不同。惟查「協豐商行
      」乃被告庚○○與證人己○○所合夥經營，所以己○○才同意將其向彰化商業
      銀行東台南分行所申設之第二五一一號帳戶支票供被告庚○○使用，己○○既
      已同意被告使用該支票，足見「協豐商行」亦有授權被告使用。
    (3)證人丁○即被告之母，於本院亦到庭證稱有同意被告使用支票。而「鴻耀塑膠
      廠」係被告前夫甲○○之父乙○○所經營，甲○○、乙○○亦不否認有授權被
      告使用上開支票，足見「甲○○」、「己○○」及「協豐商行」「丁○」、「
      鴻耀塑膠廠」等商行及各人均有授權被告使用上開附表編號(一)至(十)所示之支票
      。
（四）再退一步而言，前開之支票均僅記載發票之「日」，並未記載「年」、「月」
      ，業經勘驗屬實，亦有該支票十紙在卷可佐。因而姑不論簽發系爭支票有否得
      各該發票人之授權，若依告訴人辛○○所指述，附表編號一至十之支票係其參
      加互助會尾會時被告所交付，則依常情應約定何時付款日期已定，當無僅記載
      發票之「日」，而無發票年月，當無授權告訴人填載之情。又依告訴人提出之
      前開十紙之支票既無發票之「年」、「月」，票據【必要之記載】尚未完成，
      揆之前揭判例意旨，尚屬無效之票據，即非有價證券，亦見被告此部份自無偽
      造上開支票之可言。
（五）綜上所述，前開支票，既有經授權加蓋印章，且屬無效票據而非有價證券，從
      而被告雖有簽發之行為，亦與偽造有價證券之犯行，尚屬有間，本院實難遽以
      偽造之罪相繩。
七、本件事實欄(二)之事實，經查：
（一）告訴人壬○○指訴被告庚○○冒其名參加丙○○之互助會，並以當時伊係學生
      ，並無參加互助會云云，告訴人壬○○之母辛○○亦否認渠以壬○○名義參加
      互助會之情事。惟據被告庚○○辯稱：伊原參加丙○○互助會三會，因壬○○
      之母辛○○要參加而以壬○○名義參加，壬○○亦同意，伊才讓一會，而辛○○要伊去標該會，結果標到又嫌利息太高不要該會，才由伊頂下，會款都由伊
      繳納，壬○○沒有任何損失，因互助會係壬○○名義，故以壬○○名義一次簽
      發二十四張本票，係壬○○拿印章交付其母辛○○蓋章等語。此核與會首丙○○於原審證稱：標單由庚○○填寫，本票由庚○○交付，每月繳一萬元還一張
      ，原參加三會，庚○○起先說壬○○要參加，但謝以後不參加，所以三會之會
      單，其中一會仍為壬○○之名義，另二會為庚○○的等語（見一審卷第二七三
      頁正反面），復於本院前審調查時證稱：剛起會時，我父親去外面招會回來跟
      我說，庚○○要參加三會，其中一會是壬○○的，我印象中，會單上壬○○名
      字原來是寫庚○○，後來再塗掉改為壬○○名義，然後再影印，會單已不存在
      了，我只認識庚○○，不認識壬○○，所以沒有去求證等語（見本院前審八十
      九年十二月十二日訊問筆錄）。並經丙○○之父柯鐵邦於本院前審證稱：壬○○參加一會，七十九年十二月十日標到，是庚○○標走，庚○○要參加三會，
      其中一會是壬○○要參加，我不認識壬○○，皆庚○○在負責，壬○○之會款
      也都是庚○○在繳等語（見本院上訴卷第七十八頁反面、第七十九頁），復於
      本院前審調查時證稱：「當時我送瓦斯到庚○○開設的協豐超市去，壬○○的
      媽媽辛○○在協豐超市，因為我正準備招一組互助會，我就問庚○○是否參加
      ，她說要參加二會，當時【辛○○當場也說要以她女兒壬○○名義參加一會】
      ，會款的事要由庚○○處理，當時庚○○有答應，所以我互助會裡面，庚○○
      是兩會，壬○○一會」，「會員我比較熟，但我兒子（指丙○○）是開煤氣行
      ，我是替他送煤氣，所以他名義招會」，「庚○○打電話給壬○○，她跟壬○○怎麼說，我不知道」，「辛○○常去庚○○那邊，庚○○是她的乾女兒，她
      有時候去己○○家，我也有遇到過她，辛○○說不要去她的店收錢，到協豐超
      市處理就好，所以認識辛○○，但我不認識壬○○」等語（見本院前審卷八十
      九年十一月二十八日訊問筆錄）。甚至本院調查時證稱：「原本庚○○要跟三
      會，一會給辛○○，所以互助會不管是死會或是活會都是在庚○○那邊。（你
      有無問過她本人？）是她（辛○○）【本人告訴我的】。（庚○○以辛○○的
      名字標會後，你有無問過辛○○？）沒有，因為辛○○【交代我不要去他家說
      】，這是要留給她女兒當嫁妝的。因為我要向辛○○拿麻煩，所以不管是死會
      或是活會我都到庚○○那邊收會錢。」（辛○○所應該繳納的互助會會款，你
      有無對庚○○收過？）有，都是在她那邊收的。」（見本院九十年十月九日訊
      問筆錄），所證核與被告所辯之情節相符，足見辛○○確有以壬○○名義參加
      丙○○之互助會，辛○○與壬○○係母女，依常情壬○○當知情，且告訴人壬○○於本院前審亦陳稱：沒有財物損失云云（見本院上訴卷第九十一頁正反面
      ），足證辛○○確有以告訴人壬○○名義參加丙○○之互助會意願，嗣始轉讓
      給被告庚○○無訛，參以被告庚○○要參加互助會，可逕以自己名義參加，無
      需冒壬○○名義參加之必要，足見告訴人壬○○指訴被告庚○○冒用其名參加
      丙○○互助會云云，實難採信。
（二）告訴人壬○○雖指稱：被告庚○○刻其印章，偽造票額一萬元之如附表編號
      十四之本票二十四張，交給丙○○云云。然查告訴人壬○○之母辛○○為被告
      庚○○認做乾媽，除據證人柯鐵邦前開證述外，亦據證人蘇麗紅證述在卷（見
      本院上訴卷第八十頁反面、第二○五頁），其二人合夥在超群證券公司（已解
      散）開戶買賣股票，並為證人蘇麗紅證實（見同卷第二○五頁），告訴人壬○○又與被告庚○○共同在台南市第三信用合作社設立一個帳戶第00000－
      0－0帳號使用，有該合作社八十二年十一月八日南市三信總字第四七二號函
      及八十三年五月三十一日南市三信總字第二五二號函附印鑑卡、開戶基本資料
      卡（含業務往來約定書）影本在卷足憑（見原審卷第二九八、二九九頁、本院
      上訴卷第一○七頁、第一○九至一一○頁），足見二家關係密切。而如附表編
      號十一之本票二十四張上告訴人壬○○之印文，核與上開告訴人壬○○、庚○○共同於台南市第三信用合作社設立帳戶之開戶印鑑相符，為壬○○承認在卷
      （見本院上訴卷第九十一頁反面），又有被告庚○○與壬○○共同於七十八年
      九月二十九日、同年十月九日、十一日（兩筆）、十三日、三十日、同年十一
      月一日、二日、四日、六日、七十九年五月十一日，自上開帳戶分別領取十四
      萬一千元、十四萬九千五百元、十四萬元、五萬元、三十萬六千元、二十五萬
      元、六十一萬元、三萬元、四十萬元、十七萬元、四萬元，亦有台南市第三信
      用合作社八十三年六月三十日、同年九月二十七日南市三信總字第三０七號、
      四七四號檢附之活期存款取款憑條影本共十紙可考（見本院上訴卷第一四八頁
      、第一四九頁、第二二六頁至第二二八頁），並經證人柯鐵邦於原審證稱：我
      有去問壬○○是否跟丙○○之互助會，發現她的本票與我保管之本票一樣，才
      拿自己持有的本票去核對等語屬實（見一審卷第二百七十四頁反面）。且該共
      同設立帳戶，質之台南市第三信用合作社出納主任董倫貴證稱：如二人共用一
      個帳戶，規定要二人都要一起去開戶，這個帳戶代表人是庚○○，需同時要有
      兩個印鑑蓋上去才能領款，當然二人要一起去，領款時，需要二個章云云（見
      本院上訴卷第一○三頁反面），另證人即該社經理楊萬成於本審前審調查時證
      稱：會辦聯名戶係應客戶之需要，領錢時需要兩個印章才能領，依規定辦這種
      帳戶，絕對要兩個人到才能辦，領錢時要兩個印章才能領等語（見本院前審卷
      八十九年十二月十二日訊問筆錄）。甚至承辦之證人戊○○亦於本院調查時證
      稱：「當時我是做活存的主辦，特別戶【必須當事人到場】，而且須經過主管
      同意。」（見本院九十年十月三十日訊問筆錄）。另經調取該帳戶提存款情形
      ，及被告提出之存摺觀之，該共同帳戶自七十八年九月二十日起至七十九年五
      月十一日止，有多筆存提款紀錄，最高存款有一百五十四萬元，最高取款有六
      十一萬元之紀錄，有該社八十三年九月二十七日南市三信總字第四七四號函附
      取款憑條、存摺在卷可參（見本院上訴卷第一三六至一三八頁、第二二六至二
      二八頁），告訴人壬○○與被告設立共同帳戶，即經常使用其印章存取款，茍
      上開壬○○之印章係被告於七十九年十二月十日標得會款之同日所盜刻是實，
      相同之印章何能於被告盜刻前之七十八年九月二十日即已使用於設立上開帳戶
      ，自非無疑。綜此各情，附表編號十一之本票二十四張上之印文，既係告訴人
      壬○○印章所蓋，被告庚○○自無告訴人壬○○指訴之偽造有價證券可言。
（三）又被告庚○○辯稱：該帳戶係辛○○與其在超群證券合夥做股票，辛○○為分
      散稅金才以壬○○名義與其共同設該帳戶，設立該帳戶時辛○○及壬○○均到
      場等語，揆之前述證人董貴倫及楊萬成所證，被告所辯當非虛構，並據證人即
      證人戊○○及楊萬成證稱當時該三信樓上確有超群證券公司屬實。茍非被告所
      述，何須另設聯名帳戶，而使自為提款之麻煩，亦足證確有被告所辯之情而共
      同設該帳戶。又被告歷審均辯稱：壬○○之印章在壬○○那裡云云，依庚○○
      與壬○○上開共同設立一個帳戶，取款時須用二個印章之情形觀之，其用意應
      係要互相牽掣對方，須二人均拿出印章始能領款，壬○○之印章，應不會放置
      庚○○那裡，理應自己保管才是，否則豈非與渠等二人共同開戶之本意相違，
      故被告庚○○所辯：壬○○之印章在壬○○那裡云云較可採信。倘告訴人壬○○否認二人共同設立帳戶屬實，則該帳戶為被告庚○○自己一人設立二個印鑑
      之帳戶，於開戶時，顯須叫壬○○一起去開戶，領款時，亦須再偽刻壬○○之
      印章蓋上，被告庚○○何須如此自找麻煩？足見告訴人壬○○之否認二人共同
      設立帳戶，顯不合社會常情，難以憑信。原審判決雖引甲○○於偵查中供稱：
      印章是壬○○交給伊，那時伊與壬○○做股票云云，作被告等不利之證據，然
      卷附筆錄為；問：「你有刻謝女印章填每張一萬元本票共二十四張予柯某」，
      甲○○答：「那是謝女交給我的，因當時我與他做股票」（見偵查卷第六十頁
      ），被告甲○○並未提及有壬○○交印章之事，顯為原審誤會，難認告訴人壬○○有將印章交予被告庚○○或（甲○○）手上。至告訴人壬○○於偵查中舉
      出證人陳素妍證稱：曾在甲○○家中找到壬○○之印章等語（見偵查卷第一○
      五頁反面），惟檢察官問：「你在庚○○家查獲的印章是否支票上的印章」，
      答：「是的」（見第一○六頁），【未提及在被告庚○○家中看到的壬○○的
      印章即為如附表編號十一本票上之印章】；原審再質之陳素妍證稱：於八十年
      七月二十日左右找到壬○○之印章及其他印章、本票，本票是壬○○名義，不
      曉得壬○○之印鑑是否此印章云云（見一審卷第一八○頁反面、第一八一頁）
      ，亦難以證明找到如附表編號十一本票上之壬○○印章。而證人陳素妍於本院
      前審訊問「當時有無找到壬○○印章」，則證稱：時間太久，已忘記了云云（
      見本院前審卷九十年二月二十日訊問筆錄）。況證人陳素妍如係在被告庚○○
      家中找到如附表編號十一之本票及本票上之壬○○印章，陳素妍既交付如附表
      編號十一之本票予壬○○家人，何以未一併將壬○○之印章交付，即與常情有
      違，而於本件訴訟程序之偵審中，未見告訴人壬○○提及陳素妍有交付其印
  章，且告訴人壬○○一再指訴被告庚○○係偽刻印章，偽造本票云云，是難以
      遽認被告庚○○有保管告訴人壬○○之印章，偽造有價證券之犯行。
（四）再者，告訴人壬○○縱於偵查中提出丙○○函被告甲○○、庚○○之存證信函
      謂「壬○○所跟的會，乃兩人假謝女之名，私自刻印蓋章出具本票來向會員詐
      騙會款，以上謝女並不知情」（見偵查卷第一○九、一一○頁），據丙○○之
      父柯鐵邦於本院前審證稱：該存證信函是謝女父親（指謝國雄）【抄給我寫的
      】，他要我那樣寫才會得到會款，寄好後，謝父要我將存證信函資料交給他云
      云（見本院上訴卷第八十頁正反面），於本院前審調查時亦證稱：係謝國雄寫
      存證信函草稿給我抄的等語（見本院八十九年十一月二十八日訊問筆錄），是
      該存證信函乃告訴人壬○○家人事先為作為指訴之證據，而寫給證人柯鐵邦抄
      寫，再寄給被告庚○○，自難證明告訴人壬○○於互助會均不知情，而作為被
      告庚○○不利之佐證，反見告訴人有意圖解免票據責任而曲意指摘被告偽造支
      票之情事。
（五）又告訴人壬○○雖一再以當時係學生，不可能去開戶及參加互助會云云，惟告
      訴人壬○○於本院前審供承伊七十七年即自台南家專畢業（見本院前審卷九十
      年二月二十日訊問筆錄），是以前開被告帳戶於七十八年九月二十日開戶及於
      七十九年十二月十日簽發本票時顯已畢業，則其前所述係學生即與事實不符。
      況互助會係其母以其名義參加（當嫁妝），已如前述，與其是否學生無關，又
      開戶更與其是否學生無涉，因而縱令告訴人壬○○當時確係學生，亦不能因而
      即認告訴人未去開戶及其母未參加互助會。再揆之前揭所述，開戶需本人到場
      蓋章，是以告訴人壬○○縱未與被告一起在超群證券公司買賣股票，亦當知悉
      係其母辛○○與被告共同做股票而以其名義開聯名帳戶，而由其母持有其印章
      ，並應有授權其母使用該印章。又依前述證人柯鐵邦所證，壬○○之母辛○○
      確有以壬○○名義參加前開互助會，既已將壬○○名義列名互助會，而又已得
      標，以當時被告與辛○○情同母女，辛○○事後既不願以高額得標，而被告既
      願代為繳納，且事後被告確係按期繳納完會，則被告所辯簽發附表編號十一之
      本票等二十四張蓋壬○○之章時壬○○在場雖非可信，惟所辯係辛○○所蓋，
      揆諸前開各情，應屬可信。而辛○○既經壬○○授權，則其所蓋之章，揆之前
      開判例意旨即無偽造有價證券之情事。
（六）綜上各情，告訴人壬○○之母辛○○先前既有以壬○○名義參加丙○○之互助
      會，後由被告庚○○仍以壬○○名義頂下，且如附表編號十一等本票二十四張
      上之壬○○之印章復為真正，該印章亦非被告庚○○保管，互助會款告訴人謝
      惠玲亦無損失，有如前述，被告庚○○應無偽造有價證券之犯意或行為可言，
      應認被告庚○○此部分犯罪尚屬不能證明。
八、綜上所述，被告所辯各節雖非全屬可採，惟所辯無偽造有價證券之犯行，則屬可
    採。此外復查無其他積極證據足資證明被告庚○○有偽造有價證券之犯行，是其
    此部分犯罪尚屬不能證明。原審未予詳察，遽以論處被告庚○○偽造有價證券罪
    刑，洵有未洽。被告上訴意旨指摘原判決不當，自屬有理由，自應由本院將原判
    決關於庚○○偽造有價證券罪部分撤銷，另為無罪之諭知。
據上論斷，應依刑事訴訟法第三百六十九條第一項前段、第三百六十四條、第三百零
一條第一項，判決如主文。
本案經檢察官羅清溪到庭執行職務。
中    華    民    國      九十一      年      一      月      卅一      日
                                  臺灣高等法院臺南分院刑事第四庭
                                      審判長法官  陳    義    仲
                                            法官  楊    子    莊
                                            法官  蔡    崇    義
右正本證明與原本無異。
如不服本判決，應於判決送達後十日內向本院提出上訴狀，其未敘述理由者並應於提
出上訴狀後十日內向本院補提理由書（應附繕本)。
                                      法院書記官  李    育    儒
中    華    民    國      九十一      年      二      月      四        日
